【裁判字號】    98,台上,989
【裁判日期】    980226
【裁判案由】    常業竊盜等罪
【裁判全文】
最高法院刑事判決              九十八年度台上字第九八九號
上  訴  人  乙○○
            甲○○
上列上訴人等因常業竊盜等罪案件，不服台灣高等法院台中分院
中華民國九十七年十二月十二日第二審判決（九十七年度上訴字
第三０二八號，起訴案號：台灣彰化地方法院檢察署九十三年度
偵字第二七三九號，九十三年度偵緝字第一九二、一九三、一九
四、四七九號，九十四年度偵字第一二七八號），提起上訴，本
院判決如下：
    主  文
上訴駁回。
    理  由
一、按刑事訴訟法第三百七十七條規定，上訴於第三審法院，非
以判決違背法令為理由，不得為之。是提起第三審上訴，應以原
判決違背法令為理由，係屬法定要件。如果上訴理由書狀並未依
據卷內訴訟資料，具體指摘原判決不適用何種法則或如何適用不
當，或所指摘原判決違法情事，顯與法律規定得為第三審上訴理
由之違法情形，不相適合時，均應認其上訴為違背法律上之程式
，予以駁回。
二、乙○○部分
依刑事訴訟法第三百四十九條規定，提起上訴，應自判決送達後
十日內為之。又送達不能依民事訴訟法第一百三十六條、第一百
三十七條規定為之者，得將文書寄存送達地之自治或警察機關以
為送達；寄存送達，自寄存之日起，經十日發生效力，為民事訴
訟法第一百三十八條第一項、第二項所明定。此項規定，依刑事
訴訟法第六十二條規定，於刑事訴訟準用之。原判決理由敘明，
上訴人乙○○之住所設台灣省南投縣竹山鎮頂埔巷七號，已據上
訴人於第一審審理時陳明，並有卷附其戶籍基本資料查詢表可稽
。第一審判處乙○○共同常業竊盜罪刑，依其住所送達判決時，
因未獲會晤其本人，亦無受領文書之同居人或受僱人，送達人乃
依前開規定，於民國九十七年十月九日將應送達之判決正本寄存
送達地之警察機關即南投縣政府警察局竹山分局社寮派出所，並
依規定製作送達通知書以為送達，有送達證書在卷可考。是自寄
存之日起，經十日即已發生送達之效力，再依司法院頒法院訴訟
當事人在途期間標準規定，加計在途期間五日，乙○○之第二審
上訴期間計算至九十七年十一月三日已屆滿，其遲至同月二十一
日始行提起上訴，顯已逾期，所提上訴不合法，爰依同法第三百
六十七條前段、第三百七十二條規定，不經言詞辯論，駁回其不
合法之第二審上訴。經核於法並無不合。乙○○上訴意旨，但憑
己見，謂第一審判決送達不合法，原審未就此查明有無合法寄存
送達云云，顯與原判決上述論敘不符，殊非依據卷內資料執為指
摘之適法第三審上訴理由；其上訴違背法律上之程式，應予駁回
。
三、甲○○部分
依刑事訴訟法第三百五十條、第三百六十一條、第三百六十二條
、第三百六十七條規定，不服地方法院之第一審判決，提起第二
審上訴者，須提出上訴書狀，並應敘述具體理由，為上訴必備之
程式。所稱具體理由，必係依據卷內既有訴訟資料或提出新事證
，指摘或表明第一審判決有何採證認事、用法或量刑等足以影響
判決本旨之不當或違法，而構成應予撤銷之具體事由，始克相當
（例如：依證據法則，具體指出原判決所採證據何以不具證據能
力，或依卷證資料，明確指出原判決所為證據證明力之判斷如何
違背經驗、論理法則）；如未依上揭意旨指出具體事由，而僅泛
言或單憑當事人自我說詞，指摘原判決認事用法不當、採證違法
、判決不公、量刑過重等等，即屬未敘述具體理由，所提第二審
上訴不合法律上之程式，得不經言詞辯論，由第二審法院予以判
決駁回。上訴人甲○○不服第一審判處常業贓物（累犯）罪刑，
提起第二審上訴，雖形式上提出上訴理由，然僅單憑自我說詞，
否認犯罪，據以指摘第一審認事不當及量刑過重云云，並未依據
卷內訴訟資料或提出新事證而為具體表明，有其聲明上訴狀所載
理由在原審卷內可憑。揆諸上開說明，其第二審上訴並未具備得
上訴第二審之具體理由，原審以其第二審上訴不合法律上程式，
不經言詞辯論駁回之，於法尚無不合。甲○○上訴意旨以第二審
採覆審制，提起第二審上訴毋庸敘述上訴理由云云，指摘原判決
違法，並仍以一己之見對於第一審採證認事職權之適法行使任意
指摘，顯係誤解上開法定上訴第二審具體理由之涵意與相關法律
規定，殊非適法之第三審上訴理由；其上訴為違背法律上之程式
，亦應予駁回。
據上論結，應依刑事訴訟法第三百九十五條前段，判決如主文。
中    華    民    國  九十八  年    二    月  二十六  日
                      最高法院刑事第十一庭
                          審判長法官  花  滿  堂
                                法官  黃  正  興
                                法官  陳  東  誥
                                法官  林  錦  芳
                                法官  洪  昌  宏
      本件正本證明與原本無異
                                      書  記  官
中    華    民    國  九十八  年    三    月    二    日
                                                     M


司法院資訊處製作；財團法人民間司法改革基金會備份。
